【裁判字號】    90,上訴,458
【裁判日期】    900612
【裁判案由】    違反槍砲彈藥刀械管制條例
【裁判全文】
臺灣高等法院臺中分院刑事判決                      九十年度上訴字第四五八號
    上訴人  即
    被      告  丁○○
右上訴人因違反槍砲彈藥刀械管制條例案件，不服臺灣彰化地方法院八十九年度偵字
第九九三號中華民國八十九年十二月十九日第一審判決（起訴案號：臺灣彰化地方法
院檢察署八十九年度偵字第六一七九號），提起上訴，本院判決如左：
      主  文
原判決撤銷。
丁○○無罪。
      理  由
一、公訴意旨略以：被告丁○○前於民國（下同）八十五年三月間，因違反麻醉藥品
    管理條例案件，經台灣板橋地方法院判處有期徒刑六月確定，於同年七月九日易
    科罰金執行完畢，猶不知悔改，於八十九年二月間，未經許可，在桃園縣南崁地
    區某保齡球館以新台幣二萬元之價格向某不詳真實年籍、姓名之人，購得可發射
    子彈而具有殺傷力之改造手槍一支（含彈匣一個）及子彈數顆，即持有之，並藏
    置於同縣大園鄉○○村路旁某處，迄同年八月十三日二十一時四十五分許，其將
    該槍、彈置放於所駕駛牌照號碼ＨＺ─八一七八號自用小客車駕駛座背後置物袋
    內，行經國道中山高速公路員林收費站南向處（彰化縣埤頭鄉轄）為警查獲，並
    扣得上開手槍一把（含彈匣一個）及具有殺傷力之子彈五顆（尚有不具殺傷力之
    子彈十一顆及彈殼一個），因認被告犯有槍砲彈藥刀械管制條例第十一條第四項
    之未經許可持有改造手槍及第十二條第四項之未經許可持有子彈罪嫌云云。
二、按犯罪事實應依證據認定之，無證據不得推定其犯罪事實，刑事訴訟法第一百五
    十四條定有明文，又被告之自白，非出於強暴、脅迫、利誘、詐欺、違法羈押或
    其他不正之方法，且與事實相符者，得為證據，被告之自白不得作為有罪判決之
    唯一證據，仍應調查其他必要之證據，以察其是否與事實相符，刑事訴訟法第一
    百五十六條第一項、第二項定有明文，再認定不利於被告之事實，須依積極證據
    ，苟積極證據不足為不利於被告事實之認定時，即應為有利於被告之認定，更不
    必有何有利之證據 (最高法院三十年上字第八一六號判例參照 )。本件訊據被告
    丁○○堅決否認犯罪，辯稱：扣案之槍彈非伊所有，伊未看過亦未摸過，有要求
    採驗指紋，係為了替丙○○承擔並由他幫伊照顧家裡才承認，在刑事組做筆錄，
    警察問伊，伊答不出來，就隨便講個地方，警訊中因為已講好要幫他扛，所以偵
    查中就承認，在桃園勒戒時有和他吵架，當時他也有跟主管及其他人講是伊幫他
    扛的等語，經查公訴人認被告犯罪不外以被告於警訊、偵查中之自白及扣案之槍
    、彈，經內政部警政署刑事警察局鑑定結果，認有殺傷力為依據，惟查被告於警
    局初訊時 (八十九年八月十三日 )供稱：查扣之安非他命吸食器及改造手槍、子
    彈伊不知道係何人所有等語，證人丙○○於同日警訊時亦陳稱：查扣之槍、彈係
    一位綽號阿旗的男子放在車子內，伊於本日下午十五時四十分於南崁交流道旁載
    他去大園鄉之吉民保齡球館，他將伊的車子借走，伊留在球館內打球，阿旗上車
    時就攜帶該只賓士黑色皮包，朱舜耕可以證明阿旗攜帶該皮包上車，朱舜耕之電
    話是0000－000000等語，嗣被告於八十九年八月十四日警訊時改稱：
    查扣之槍、彈等物係伊所有，係半年前在桃園南崁一家保齡球館向綽號陳先生之
    男子以新台幣二萬元之代價購買的，是為了好玩才買的等語，證人丙○○於當日
    ( 十四日 )警訊中陳述：查獲之槍彈等物是丁○○帶上來的，因伊不想他被抓，
    才編一個故事告訴警察，實際上沒有阿旗這個人等語，被告於偵查中供稱：扣案
    槍彈係在桃園一家保齡球館買的，買來後都放在桃園縣大園鄉○○村路旁等語，
    嗣被告於原審及本院調查、審理時均堅決否認扣案槍、彈等物係伊所有，核被告
    先後所述不一，而被告當日僅係搭乘證人丙○○駕駛之ＨＺ－八一七八自小客車
    陪其南下台南，既非尋釁，何須攜帶槍、彈 (被告偵查中所述槍彈買來後都放在
    桃園縣大園鄉○○村路旁 )，且槍、彈係在駕駛坐後面之椅背查獲，被告當時係
    坐在駕駛坐旁邊 (詳警訊筆錄及證人乙○○○○之證述 )，與常情不符，被告於
    警局第二次訊問及偵查中之自白是否可採，即非無疑，次查證人即查獲警員施志
    強於本院調查中證稱：查獲當時沒有採指紋，被告有要求要採指紋等語，證人戊
    ○○即桃園監獄管理員證述：伊在巡房時發現丁○○與丙○○有爭執，詢問他們
    ，丁○○一直說他幫丙○○承擔一條罪，伊告訴他這件事伊無法幫忙，希望他以
    另外的途徑去解決，當時丙○○並沒有回應等語。證人李育翰結稱：丁○○交保
    出來後，曾與丙○○二人在大園鄉吉民保齡球館談過，丁○○替他擔，丙○○會
    寄錢給丁○○母親，事後他們也有在伊家裡談過，丙○○說要幫丁○○請律師，
    丁○○說請律師沒有用，不如直接寄錢給他等語，證人陳天賜結證：丁○○交保
    出來後憤慨的告訴伊，槍彈是別人的等語，證人吳曉鵬結稱：之前丙○○與人吵
    架曾拿出槍彈來，伊有看到，但是否是本件的槍彈伊不清楚等語，又證人丙○○
    確有違反槍砲彈藥刀械管制條例前科，有台灣高等法院全國前科紀錄表在卷可按
    ，被告所辯尚非無據，此外又查無其他積極證據，足認扣案之槍彈等物係被告所
    有，原審未能詳細勾稽，遽為被告科刑之判決，尚有未洽，被告上訴否認犯罪有
    理由，應由本院將原審判決撤銷改判，另於主文第二項為被告無罪之諭知。
三、據上論斷，應依刑事訴訟法第三百六十九條第一項前段、第三百六十四條、第三
    百零一條第一項，判決如主文。
本案經檢察官甲○○到庭執行職務。
中      華      民      國      九十       年     六     月    十二     日
                                臺灣高等法院臺中分院刑事第九庭
                                      審判長法  官  陳  筱  珮
                                            法  官  古  金  男
                                            法  官  康  應  龍
右正本證明與原本無異。
如不服本判決應於收受送達後十日內向本院提出上訴書狀，其未述上訴之理由者並
得於提起上訴後十日內向本院補提理由書（均須按他造當事人之人數附繕本）。
                                            書記官  黃  薰  慧
中      華      民      國      九十       年     六     月    十四     日
                                                                        Ｒ


司法院資訊處製作；財團法人民間司法改革基金會備份。
